臺灣臺中地方法院刑事判決　　　　　　　95年度訴字第3601號
公　訴　人　臺灣臺中地方法院檢察署檢察官
被　　　告　甲○○
選任辯護人　陳忠儀　律師
上列被告因毒品危害防制條例案件，經檢察官提起公訴（95年度
偵字第25001號），本院判決如下：
    主    文
甲○○無罪。
    理    由
一、公訴意旨略以：被告甲○○與蕭慧真（另案經臺灣彰化地方
    法院於民國96年1月24日以95年度訴字第1806號判決判處有
    期徒刑14年）係夫妻關係，其2人因染有毒癮，購買毒品所
    費不貲，為賺取金錢支應購買毒品施用所需之開銷，竟共同
    基於販賣第一級毒品圖利之概括犯意，夥同其他真實姓名年
    籍不詳之成年男子，自94年底間起，連續在彰化縣社頭鄉，
    以其2人所共用之行動電話門號0000000000號作為對外販毒
    聯繫之工具，並以海洛因毒品每0.1公克新臺幣（下同）5
    百元或1千元之價格，多次販賣第一級毒品海洛因牟利。渠
    等販毒方式係由蕭慧真向姓名年籍不詳綽號「阿義」之成年
    男子購入第一級毒品海洛因後，在其位於彰化縣社頭鄉○○
    村○○○路233號住處，及彰化縣田中鎮○路里○○路81號6
    樓60 2號房居住處，以自備之分裝袋、電子磅秤等工具加以
    分裝，俟欲購買毒品者以上開行動電話號碼與蕭慧真或被告
    甲○○聯繫，分別以「1個女工」代表第一級毒品海洛因1
    小包、「半天」代表第一級毒品海洛因5百元（起訴書誤載
    為「公克」）、「1尾」、「1天」代表第一級毒品海洛因1
    千元（起訴書誤載為「公克」）之意，約定購買毒品之價格
    （起訴書誤認為「數量」）後，即由蕭慧真或被告甲○○指
    示交易地點，由蕭慧真親自或委由該真實姓名年籍不詳之成
    年男子前往送貨取款，其等即以此方式，連續販賣第一級毒
    品海洛因予鄭安傑2次、陳盈全10次、乙○○10次、蕭奮吉4
    次及真實姓名年籍不詳綽號「土雞」之成年男子2次等人施
    用或轉售牟利。嗣於95年3月22日下午1時30分許，另案經警
    持臺灣彰化地方法院核發之搜索票在彰化縣社頭鄉○○村○
    ○○路233號內，當場查獲並扣得第一級毒品海洛因5包（重
    量2. 0公克）、安非他命3包（重量1.6公克）、電子磅秤1
    台、塑膠剷管1支、安非他命吸食玻璃管1支、安非他命吸食
    器1組、分裝袋1包及行動電話1支（門號0000000000號）；
    再於95年4月20日下午6時許，為警持臺灣彰化地方法院核發
    之搜索票，在蕭慧真與被告甲○○承租位於彰化縣田中鎮○
    路里○○路81號6樓602號房內，當場查獲並扣得第一級毒品
    海洛因1包（重量0.01公克）、安非他命10包（重量1.25公
    克）、電子磅秤1台、塑膠剷管1支、安非他命吸食玻璃管5
    支、安非他命吸食器1組、玻璃球吸食器5支、分裝袋1包及
    行動電話4支、帳冊3本等物，於被告甲○○所有之車牌號碼
    H3-3920號自小客車上扣得海洛因殘渣袋3個，再循線查悉上
    情；因認被告甲○○係與蕭慧真共同連續犯有毒品危害防制
    條例第4條第1項之販賣第一級毒品罪嫌云云。
二、按犯罪事實應依證據認定之，無證據不得認定犯罪事實；不
    能證明被告犯罪者，應諭知無罪之判決，刑事訴訟法第154
    條第2項、第301條第1項前段定有明文。又檢察官就被告犯
    罪事實，應負舉證責任，並指出證明之方法，同法第161條
    第1項亦有明文，因此，檢察官對於起訴之犯罪事實，應負
    提出證據及說服之實質舉證責任。次按刑事訴訟法上所謂認
    定犯罪事實之證據，指足以證明被告確有犯罪行為之積極證
    據而言，該項證據必須適合於被告犯罪事實之認定，始得採
    為斷罪之資料；又如未能發現相當證據，或證據不足以證明
    ，自不能以推測或擬制之方法，為裁判基礎；又認定不利於
    被告之事實，須依積極證據，苟積極證據不足為不利於被告
    事實之認定時，即應為有利於被告之認定，更不必有何有利
    之證據；又事實審法院對於證據之取捨，依法雖有自由判斷
    之權，然積極證據不足證明犯罪事實時，被告之抗辯或反證
    縱屬虛偽，仍不能以此資為積極證據應予採信之理由；又認
    定犯罪事實所憑之證據，雖不以直接證據為限，間接證據亦
    包括在內；然而無論直接或間接證據，其為訴訟上之證明，
    須於通常一般之人均不致有所懷疑，而得確信其為真實之程
    度者，始得據為有罪之認定，若其關於被告是否犯罪之證明
    未達此程度，而有合理性之懷疑存在時，致使無形成有罪之
    確信，依罪證有疑，利於被告之證據法則，即不得遽為不利
    被告之認定（最高法院69年台上字第4913號、40年台上字第
    86號、30年上字第816號、30年上字第482號、76年台上字第
    4986號判例參照）。
三、關於證據能力方面：
（一）被告以外之人於審判外之言詞或書面陳述，除法律有規定
      者外，不得作為證據。刑事訴訟法第159條第1項有明文規
      定。證人鄭安傑、陳盈全、乙○○及蕭奮吉等人於警詢中
      所為之陳述，係屬審判外之陳述，查無任何法律規定有得
      為證據之例外事由，又經辯護人於本院審判程序表示無證
      據能力（見本院96年3月20日審判筆錄），是依上開說明
      ，應認為無證據能力，不得採為本案之證據。
（二）按被告以外之人於偵查中向檢察官所為之陳述，除顯有不
      可信之情況者外，得為證據，刑事訴訟法第159條之1第2
      項定有明文。證人鄭安傑、陳盈全、乙○○及蕭奮吉等人
      於偵查中向檢察官所為之證述，雖係被告以外之人於審判
      外之言詞陳述，為傳聞證據，然其等均於檢察官訊問前踐
      行具結程序，且本院審酌該等言詞陳述係證人等出於自由
      意識而就親身經歷或聽聞、見聞之事實為陳述，客觀上並
      無顯不可信之情況，應認均具有證據能力。
四、本件公訴意旨認被告甲○○與其妻蕭慧真連續犯有毒品危害
    防制條例第4條第1項之販賣第一級毒品罪嫌，無非以警方於
    95年3月22日13時30分許，持臺灣彰化地方法院核發之搜索
    票在彰化縣社頭鄉○○村○○○路233號內，當場查獲扣得
    之第一級毒品海洛因5包（重量2.0公克）、安非他命3包（
    重量1.6公克）、電子磅秤1台、塑膠剷管1支、安非他命吸
    食玻璃管1支、安非他命吸食器1組、分裝袋1包及行動電話1
    支（門號0000000000號）等證物，及警方於95年4月20日18
    時許，持臺灣彰化地方法院核發之搜索票，在蕭慧真與被告
    甲○○位於彰化縣田中鎮○路里○○路81號6樓602號房內，
    當場查獲並扣得之第一級毒品海洛因1包（重量0.01公克）
    、安非他命10包（重量1.25公克）、電子磅秤1臺、塑膠剷
    管1支、安非他命吸食玻璃管5支、安非他命吸食器1組、玻
    璃球吸食器5支、分裝袋1包、行動電話4支及帳冊3本等證物
    ，且有法務部調查局95年5月30日調科壹字第140012935號鑑
    定通知書1紙附卷可考；且共犯蕭慧真於偵訊時曾部分自白
    ，證人鄭安傑、陳盈全、乙○○、蕭奮吉等人於偵訊時有結
    證及蕭慧真所使用之行動電話號碼0000000000號與證人陳盈
    全（0000000000號）、乙○○（0000000000號）、蕭奮吉（
    0000000000號）等人之通聯記錄（含聯繫一覽表）附卷可稽
    ，為其論據。惟訊據被告甲○○固坦承2次為警持搜索票於
    上開住處分別查獲前開證物，惟堅詞否認有何販賣海洛因之
    犯行，辯稱：扣案之海洛因均係供伊施用，而安非他命及施
    用安非他命之工具則是伊與蕭慧真共有供渠2人共同施用，
    而扣案磅秤係因海洛因價值高，向他人購買時惟恐重量遭騙
    ，才購買磅秤使用，而分裝袋則係為將所購得之海洛因稀釋
    ，故摻入白糖後分裝，以利外出時攜帶施用等語。
五、經查：
（一）95年3月22日為警查扣之白粉5包經送驗結果，均含第一級
      毒品海洛因成分，合計驗餘淨重2.10公克（空包裝總重1.
      60公克），純度9.46%，純質淨重0.20公克，有法務部調
      查局95年5月26日調科壹字第140012854號鑑定通知書乙紙
      在卷可稽（見臺灣彰化地方法院檢察署95年度偵字第2928
      號偵查卷第62頁，本院影卷後編碼第44頁）；95年4月20
      日為警查扣之白粉1包經送驗結果，亦含第一級毒品海洛
      因成分，驗餘淨重0.01公克（空包裝重0.34公克），復有
      法務部調查局95年5月30日調科壹字第140012935號鑑定通
      知書乙紙在卷足參（見臺灣彰化地方法院檢察署95年度偵
      字第3858號偵查卷第81頁，本院影卷後編碼第76頁）。又
      被告自95年3月中旬某日起至95年4月19日止，在其位於彰
      化縣田中鎮○○路81號6樓602房居住處，分別連續施用第
      一級毒品海洛因、第二級毒品甲基安非他命多次，經臺灣
      彰化地方法院以95年度毒聲字第216號裁定送臺灣彰化看
      守所附設勒戒處所觀察、勒戒後，經評估被告有繼續施用
      毒品傾向，再經該院以95年度毒聲字第326號裁定送戒治
      處所強制戒治，迄96年3月20日始因停止戒治出戒治處所
      ，有臺灣彰化地方法院95年度毒聲字第326號裁定及被告
      之臺灣高等法院被告前案紀錄表各乙份在卷可考，足認被
      告本身確有施用第一級毒品海洛因之慣習無誤，另參以95
      年4月20日遭扣案之證物中有殘留海洛因成分之殘渣袋5只
      ，顯見被告辯稱上開經查扣之第一級毒品海洛因共計6包
      ，均係伊分裝後方便攜帶而供自己施用等情，非無可能。
      再者，磅秤之功用係在秤重，買賣毒品者，常用來秤毒品
      之重量，因毒品價值不低，賣方用以確定出售之重量，以
      便收取應得之款項，而買方則以之確保購買之毒品是否足
      量，以防遭賣方詐欺，亦核與常情無違；況施用毒品之人
      買入毒品之後，因不知該毒品之純度，或欲控制施用毒品
      之數量，以糖粉稀釋其純度，達到控制所施用毒品之純度
      ，復為一般施用毒品者慣用之方法。至分裝夾鏈袋之用途
      為分裝物品，販毒者，固常用以分裝所出售之海洛因，惟
      所分裝之物，並不以海洛因為限，且一次購入較多量之購
      毒者，亦常以之先行分裝每次施用的數量，方便於每次施
      用或外出時攜帶施用，是分裝夾鏈袋非販毒者所專用至明
      ，自難逕以扣案之證物中有販毒者常用之磅秤、白砂糖及
      分裝夾鏈袋等物，即遽為不利被告之認定。
（二）檢察官雖以證人鄭安傑、陳盈全、蕭奮吉等人於偵訊時有
      結證及蕭慧真所使用之行動電話號碼0000000000號與證人
      陳盈全所使用之行動電話號碼0000000000號、證人蕭奮吉
      所使用之行動電話號碼0000000000號間有通聯之通聯記錄
      等證據，認被告有參與其妻蕭慧真販賣第一級毒品海洛因
      之犯行，惟查：
    1.證人鄭安傑於偵查中具結後證稱：伊認識蕭慧真，都叫她
      「妹仔」，有於95年2月間先後向蕭慧真拿過2次毒品，是
      以電話聯絡蕭慧真，約在彰化縣社頭鄉○○路千葉百貨前
      ，向她買海洛因。第1次向她買了0.2 公克，價錢是1千元
      ；第2次向她買了0.1公克，價錢是5百元。伊都是用公共
      電話打她的電話0000000000，跟她說約在老地方見，她就
      知道了，伊和她都是見面後才說明交易的數量等語（見臺
      灣彰化地方法院檢察署95年度偵字第2928號偵查卷第41至
      42頁），於95年11月29日臺灣彰化地方法院95年度訴字第
      1806號刑事案件審理時亦結證稱：伊有向蕭慧真拿過毒品
      ，但是沒有付錢（此部分「未付錢」之證述內容，業經臺
      灣彰化地方法院法官於95年度訴字第18 06號刑事判決內
      容中交待不可採信之理由），伊不認識蕭慧真的先生。伊
      是在超商外面向蕭慧真拿毒品，時間大概是在過年前。伊
      是以公共電話打蕭慧真的0000000000號手機聯絡的等語（
      見臺灣彰化地方法院95年度訴字第1806號刑事案卷95年11
      月29日審判筆錄第20頁、第41至47頁），及該案被告蕭慧
      真於該案行準備程序時自承：「我只有以成本價格交付毒
      品海洛因給鄭安傑一次」等語，堪認證人鄭安傑確有自蕭
      慧真處購買或收受第一級毒品海洛因之事實，雖另案被告
      蕭慧真於該案行準備程序時復自承：「我所交付給鄭安傑
      的海洛因是甲○○交給我的，而且甲○○有告訴我說如果
      我想用海洛因的話就可以施用」等語，惟縱蕭慧真所出售
      交付予證人鄭安傑之第一級毒品海洛因，係蕭慧真自被告
      處取得，惟被告交付該第一級毒品海洛因予蕭慧真之目的
      ，由蕭慧真上開陳述，應可認定僅係欲供蕭慧真自己施用
      ，而無與蕭慧真具有共同販賣第一級毒品海洛因之犯意聯
      絡；況證人鄭安傑購買第一級毒品海洛因係自行撥打電話
      與蕭慧真聯絡，且證人鄭安傑與被告並不認識，蕭慧真將
      被告所交付之第一級毒品海洛因私下轉售予證人鄭安傑之
      情，尚難以該第一級毒品海洛因係被告交付予蕭慧真，即
      逕推認被告與蕭慧真間有共同之犯意聯絡及行為之分擔。
    2.證人陳盈全於偵查中具結後證稱：伊有向蕭慧真買過毒品
      ，以前都叫她「阿妹」，經警方提示照片後，才知道她的
      正名叫蕭慧真。伊是今年2月份向她購買毒品海洛因，約
      有10次，詳細次數不記得了。伊是用行動電話0000000000
      號與蕭慧真所有的行動電話0000000000號電話聯繫，伊會
      在電話中向她說要「一個女工」，她就知道要購買海洛因
      1小包，交易的地點都是在她家附近的廟裏。除了蕭慧真
      本人外，尚另外有一個綽號叫「阿弟」的成年男子與伊交
      易過。伊每次向蕭慧真購買毒品海洛因都是5百元至1千元
      ，是以「一個女工做半天、一天」為術語等語（見臺灣彰
      化地方法院檢察署95年度偵字第3858號偵查卷第102至103
      頁）、於95年11月29日臺灣彰化地方法院95年度訴字第18
      06號刑事案件審理時亦結證稱：是為了購買毒品，由朋友
      蕭子承介紹伊認識蕭慧真，有在今年3月份，向蕭慧真購
      買過毒品海洛因2、3次。伊是以手機與蕭慧真聯絡的，是
      蕭慧真本人與伊交易的，約在彰化縣社頭鄉○○道路的千
      葉超市前交易，要購買毒品的時候，伊向蕭慧真稱要還錢
      ，並有說向她要「一個女工」、「半天」、「一天」等交
      易代號，伊都稱呼海洛因為「女工」、「四號」、「查某
      」。「一個女工」表示海洛因1包，作一天代表1千元，作
      半天代表5百元，「還錢」表示要購買毒品，0000000000
      號行動電話是伊的，伊打電話給蕭慧真除了要聯繫購買毒
      品之外，沒有作其他聯繫使用，也不會打電話與蕭慧真聊
      天。購買毒品的次數差不多就是伊在偵查中所稱購買毒品
      的次數。每次購買的金額不一定，差不多是5百元至1千元
      ，看伊有多少錢就買多少，購買1千元的次數比較多，1千
      元在10次當中佔有5次。交易的地點除了在社頭鄉千葉超
      市前外，還有在蕭慧真彰化縣社頭鄉住家附近廟口交易，
      打電話與蕭慧真聯絡的時候，沒有其他人接聽電話，都是
      她接聽電話的，也是她自己交毒品給伊，都是她自己一個
      人騎乘機車來交易毒品的。」等語（見臺灣彰化地方法院
      95年度訴字第1806號刑事案卷95年11月29日審判筆錄第20
      頁、第47至51頁）。另證人蕭奮吉於偵查中具結後證稱：
      伊都是施用海洛因，所使用之手機號碼0000000000號，經
      朋友介紹認識蕭慧真，也知道蕭慧真的電話。有向蕭慧真
      買過毒品，是用0000000000打她的電話0000000000聯繫，
      都是她本人接聽，她會問伊是誰，伊在電話中表明是綽號
      「阿吉」，她就知道伊的來意，她會問「一尾？」以表示
      伊是否要購買毒品海洛因，然後她會叫伊在她家附近的廟
      見面，她有時會叫別人前來交易毒品海洛因，有時是她本
      人自己前來，等對方到交易地點後，就會來敲伊的車門，
      之後就進行交易。總共向蕭慧真購買過4、5次毒品海洛因
      ，但詳細次數不記得了，每次都買「一尾」1千元的海洛
      因，是從今年2月份開始向她購買的等語（見臺灣彰化地
      方法院檢察署95年度偵字第3858號偵查卷第105至106頁）
      、於95年11月29日臺灣彰化地方法院95年度訴字第1806號
      刑事案件審理時亦結證稱：伊有向妹仔購買過毒品，但是
      是何人交付的伊忘記了，而且伊於去年9月份出過車禍，
      所以容易忘記事情。事情應該就是像伊在檢察官那邊的陳
      述一樣，該說的伊都在檢察官那邊說過了，伊確實有以撥
      打電話之聯絡方式向蕭慧真購買過毒品等語（見臺灣彰化
      地方法院95年度訴字第1806號刑事案卷95年11月29日審判
      筆錄第55至63頁）。綜上可知，證人陳盈全及蕭奮吉2人
      均證稱係撥打蕭慧真所使用之行動電話號碼0000000000號
      與蕭慧真聯絡購買第一級毒品海洛因事宜，均未提及被告
      ，是此2證人之前揭證述，亦僅足以證明被告之妻蕭慧真
      有為販賣第一級毒品海洛因犯行，並不足以認定被告亦有
      參與販賣第一級毒品海洛因之犯行。
    3.證人乙○○雖於偵查中具結後證稱：伊是用行動電話0000
      000000號打蕭慧真之電話0000000000號聯繫購買毒品海洛
      因事宜，有時是蕭慧真本人接聽，有時是蕭慧真的先生「
      阿文」接聽的，伊在電話中表明自己是「圳仔」，對方就
      知道來意，然後對方就會叫伊在社頭火車站見面，他們都
      是叫別人前來與伊交易毒品海洛因，蕭慧真及她先生「阿
      文」都沒有出面與伊交易過。先前伊是透過綽號叫「叭仆
      」的朋友介紹認識的，知道可以用上開電話向他們2人購
      買毒品。伊總共向蕭慧真購買過約10幾次的毒品海洛因，
      詳細次數不記得了，每次都買1千元至2千元。是從去年11
      、12月開始向她購買的。交易數量不會在電話中講到，都
      是在會面後，伊表達所要的數量，他們再返家拿來賣。伊
      買毒品海洛因時，蕭慧真與甲○○都沒有出面與伊交易，
      都是他們2人叫別人出面與伊交易的。伊在電話當中，會
      跟對方說伊開車的車號，以便他們出面與伊交易等語（見
      臺灣彰化地方法院檢察署95年度偵字第3858號偵查卷第10
      4頁），惟其於本院審理時則結證稱：伊不認識在庭被告
      ，並未向被告買過毒品，伊在檢察官偵查中所作的回答都
      實在，伊是經由亦有施用毒品習慣之綽號「叭仆」及「阿
      榮」的朋友知道購買毒品的管道，伊是用行動電話000000
      0000號撥打電話給0000000000號聯絡購買毒品時，都是以
      暗語「朋友有無在那邊」，對方回答「有」時，便會問伊
      穿什麼衣服、開什麼車，並指定交易地點，伊再過去等待
      交易，雙方見面後，對方會說這1包是2千或3千元，伊沒
      有當場秤重，就交錢給對方，拿到毒品伊就離開；伊有到
      社頭火車站去購買毒品，最起碼有2、3次，在火車站等時
      ，曾有1個年輕男子騎機車拿毒品過來，伊不確定來交貨
      的人是否就是電話中與伊談話的人，伊以為接電話的女生
      及男生應是一家人，因為拿毒品來交易的年輕人應該不會
      有這種經濟能力去賣毒品，伊在偵查中指認被告即是「阿
      文」、與伊交易的女生即是蕭慧真，指認是正確的，但伊
      並不認識他們2人，也未看過他們2人；伊會知道「阿文」
      這個名字，是因為以前朋友打電話過去時都說要找「阿文
      」等語，是由上開證人乙○○之證述可知，證人乙○○並
      未見過被告及蕭慧真2人，且與其當面交易毒品者，亦非
      被告及蕭慧真2人，則其應無可能正確指認被告及蕭慧真2
      人即是販賣毒品海洛因之人，則證人乙○○於警詢、偵查
      中之指認即存有重大瑕疵；再證人乙○○雖曾證述蕭慧真
      之先生「阿文」亦有接過其撥打聯絡購買第一級毒品海洛
      因之電話，惟證人乙○○既未見過「阿文」本人，又如何
      得知該「阿文」之人即係被告，或真係蕭慧真之先生，況
      被告之名字係「甲○○」，與「阿文」2字之綽號，顯然
      無直接之必然關聯性，是縱證人乙○○曾於偵查中提及「
      有時是她（指蕭慧真）的先生『阿文』接聽的」等語，惟
      證人乙○○既於本院審理時證稱係自己推測接聽電話之男
      女應是一家人等語，益徵證人乙○○之此部分證詞應屬個
      人憶測之詞，不足採信。
    4.臺灣彰化地方法院95年度訴字第1806號刑事判決雖認定被
      告與其妻蕭慧真係販賣第一級毒品海洛因之共同正犯，惟
      依該判決書所認定本案被告所共同參與之犯罪事實部分，
      係認為蕭慧真及綽號「阿弟」之成年男子所共同持以販售
      之第一級毒品海洛因，係由本案被告甲○○向綽號「阿義
      」之成年男子所販入云云，惟該案被告蕭慧真曾於警詢中
      自承：伊所轉售及施用之海洛因係於95年3月21日，在永
      靖鄉一間伊已忘記店名之汽車旅館門口前遇見一名叫「阿
      義」之男子，以7千元向他購買安非他命1.5公克，以1萬3
      千元向他購買海洛因1包。「阿義」之年籍資料伊不清楚
      ，也不知如何聯絡，都是伊每次要毒品海洛因或安非他命
      時，伊就會主動至該汽車旅館前等候，有時候遇見他時，
      就會以金錢向「阿義」購買海洛因或安非他命。他年約四
      十多歲，身材瘦小、平頭等語（見臺灣彰化地方法院檢察
      署95年度偵字第2928號偵查卷第10至11頁），是該案被告
      蕭慧真既有管道自行向綽號「阿義」之成年男子購買第一
      級毒品海洛因，則其持以販售予證人乙○○、鄭安傑、陳
      盈全、蕭奮吉等人之第一級毒品海洛因，是否必然需由本
      案被告所提供即有可疑，徒以蕭慧真於該案件審理時自承
      其所持以販售予證人鄭安傑之第一級毒品海洛因係本案被
      告所交付等語，即遽以認定蕭慧真所販售予證人乙○○、
      陳盈全、蕭奮吉等人之第一級毒品海洛因均亦是由本案被
      告所提供，尚嫌率斷。
（三）綜上所述，檢察官所舉之證據，既不足以證明被告有何販
      賣第一級毒品海洛因之行為，依前揭判例意旨，即應為有
      利於被告之認定，更不必有何有利之證據。此外，復查無
      其他積極證據足資證明被告有何販賣海洛因之犯行，被告
      之犯罪不能證明，應諭知無罪之判決。
據上論斷，應依刑事訴訟法第301條第1項前段，判決如主文。
中    華    民    國    96    年    3     月    27    日
                  刑事第十三庭  審判長  法  官  李秋娟
                                        法  官  黃裕仁
                                        法  官  許月馨
上正本證明與原本無異。
如不服本判決，應於送達後10日內向本院提出上訴狀（須附繕本
），上訴於臺灣高等法院臺中分院。
                                        書記官  黃美雲
中    華    民    國    96    年    3     月    27    日
